臺灣高等法院刑事判決　　　　　　　　　　　　　　九十一年度上訴字第一四三號
　　上　訴　人
　　即　被　告　乙○○
　　指定辯護人　本院甲○辯護人
右上訴人因違反槍砲彈藥刀械管制條例案件，不服臺灣基隆地方法院九十年度訴字第
四二五號，中華民國九十年十月二十五日第一審判決（起訴案號：臺灣基隆地方法院
檢察署九十年度偵字第二四一八號）提起上訴，本院判決如左：
    主  文
上訴駁回。
    事  實
一、乙○○於民國九十年三月間某日，在台北縣三重市○○路○段六○九巷二號昇巨
    模型專賣店，以新台幣（下同）七千八百元購得不具殺傷力之仿ＢＥＲＥＴＴＡ
    廠半自動手槍製造之玩具槍一支（槍枝管制編號0000000000，含彈匣一個）及槍
    管二枝及子彈十二發後，旋於九十年五月間某日，在基隆市○○區○○路二○五
    巷八號五樓住處，未經許可，以其所有之一字起子、手搖鑽等工具，將購入之玩
    具手槍塑膠槍管內之阻鐵去除，並於二顆玩具金屬彈殼內，加裝由汽車傳動軸內
    所取出直徑６㎜之鋼珠，改造成得發射子彈具有殺傷力之玩具手槍及子彈，並藏
    放於上開住處內。適有韓順全（竊盜罪部分原審另案審理）於九十年六月三日，
    自行於乙○○家中取走上開槍枝、子彈，並於九十年六月五日二十二時三十五分
    許，駕駛竊取之ＩＣ－二一○一號自用小客車於基隆市○○○路一○六之一號旁
    停車場為警查獲，並於車內扣得上開改造之玩具手槍一支（含彈匣一個）、改造
    子彈一顆，再循線於乙○○住處查扣改造手槍子彈用之一字起子、手搖鑽各一支
    。
二、案經基隆市警察局第三分局報請臺灣基隆地方法院檢察署檢察官偵查起訴。
    理  由
一、右揭事實，業據被告即上訴人乙○○於警訊、偵查、原審及本院審理中坦承不諱
    （見九十年六月六日警訊筆錄、偵查卷第六至七頁及十七至十九頁、原審九十年
    八月十五日、十月十一日筆錄、本院九十一年四月四日審理筆錄），復有改造玩
    具手槍（含彈匣一個）一支、改造子彈一顆、一字起子、手搖鑽各一支扣案可證
    。而將扣案改造玩具手槍一把、子彈一發經送內政部警政署刑事警察局鑑驗結果
    ，認改造手槍係仿ＢＥＲＥＴＴＡ廠半自動手槍製造之玩具手槍將其塑膠槍管內
    阻鐵去除改造而成，槍身與滑套為金屬材質，機械性能良好；改造子彈一顆係玩
    具槍金屬彈殼加裝直徑６㎜之鋼珠改造而成，經試射，可擊發，認具殺傷力，有
    該局九十年六月十三日刑鑑字第八一九○二號鑑驗通知書在卷可稽。雖扣案手槍
    於鑑驗時，僅以「性能檢驗法」鑑驗，未經試射實驗，然該手槍係以擊發底火（
    藥）引爆子彈內火藥為發射動力，已經內政部警政署刑事警察局予以統案實驗認
    其發射動能均可達二十焦耳／平方公尺以上，均認具殺傷力，有該局所附之槍枝
    殺傷力鑑驗說明一紙存卷可考，且被告於原審審理時亦供稱曾於住處試射過改造
    玩具手槍，足證扣案改造手槍可發射子彈，並具有殺傷力無疑。事證明確，被告
    犯行堪以認定。
二、核被告所為，係犯槍砲彈藥刀械管制條例第十一條第一項之未經許可、製造其他
    可發射金屬具有殺傷力之槍砲罪及同法第十二條第一項之製造子彈罪。被告於同
    一時地改造二發子彈，為接續犯。被告持有改造手槍、子彈之低度行為，應為製
    造之高度行為所吸收，均不另論罪。被告以一製造行為觸犯上開槍砲彈藥刀械管
    制條例二罪名，屬想像競合犯，應依刑法第五十五條規定從一重之槍砲彈藥刀械
    管制條例第十一條第一項之未經許可製造可發射子彈具有殺傷力之槍枝罪處斷。
    至原槍砲彈藥刀械管制條例第十九條第一項規定「犯第七條、第八條、第十條、
    第十一條、第十二條第一項至第三項、第十三條第一項至第三項之罪，經判處有
    期徒刑者，應於刑之執行完畢或赦免後，令入勞動場所，強制工作，其期間為三
    年。」業於九十年十一月十四日修正刪除，依刑法第二條第一項本文規定，自不
    得宣告強制工作。
三、原審調查結果，適用槍砲彈藥刀械管制條例第十一條第一項、第十二條第一項、
    刑法第十一條前段、第五十五條、第四十二條第二項、第三十八條第一項第一款
    、第二款、現行法規所定貨幣單位折算新台幣條例第二條，罰金罰鍰提高標準條
    例第二條規定，同時審酌被告犯罪之動機係基於對槍枝之好奇、改造具殺傷力之
    手槍及子彈對社會所生危害重大、犯後坦承犯行深表悔悟之態度等一切情狀，量
    處有期徒刑五年二月，併科罰金新台幣五萬元，罰金如易服勞役以新台幣九百元
    即銀元三百元折算一日。扣案經改造之仿貝瑞塔半自動手槍製造之玩具手槍一支
    （槍枝管制編號0000000000，含彈匣一個）、槍管二支，為違禁物，及改造工具
    一字起子、手搖鑽各一支，為被告所有並供改造玩具手槍、子彈所用之物，業據
    被告供明在卷，均應分別依刑法第三十八條第一項第一款、第二款之規定宣告沒
    收。至查獲之原具殺傷力之改造子彈一發，業已試射擊發而滅失，故不另宣告沒
    收。認事用法，核無違誤，量刑亦稱妥適。被告上訴意旨，指摘原審量刑過重，
    為無理由，應予駁回。至原審以：被告改造玩具手槍、子彈之行為具危險性，惟
    未供己或他人恃以犯罪，參以被告無槍砲案件之前科記錄，素行尚稱良好，並於
    犯後坦承犯行，尚難認有恃槍逞暴犯罪之傾向、犯罪習慣、以犯罪為常業或因遊
    蕩、懶惰成習而犯罪之情形，應無宣告保安處分，以預防矯治之必要，因而未依
    修正前槍砲彈藥刀械管制條例第十九條第一項規定對被告宣告保安處分。雖本院
    裁判時，該條例第十九條第一項規定業已修正刪除，然原審既未諭知被告保安處
    分，自無適用法律不當，併此敘明。
據上論斷，應依刑事訴訟法第三百六十八條，判決如主文。
本案經檢察官陳明光到庭執行職務。
中      華      民      國      九十一      年      四    月    十八    日
                              臺灣高等法院刑事第十四庭
                                  審判長法  官  陳祐  輔
                                        法  官  洪  昌  宏
                                        法  官  陳  國  文
右正本證明與原本無異。
如不服本判決應於收受送達後十日內向本院提出上訴書狀，其未敘述上訴之理由者並
得於提起上訴後十日內向本院補提理由書（均須按他造當事人之人數附繕本）。
                                        書記官  蔡  棟  樑
中      華      民      國    九十一    年      四      月    十  八    日
附錄：本案論罪科刑法條全文
槍砲彈藥刀械管制條例第十一條第一項：
未經許可，製造、販賣或運輸第四條第一項第一款所稱其他可發射金屬或子彈具有殺
傷力之各式槍砲者，處五年以上有期徒刑，併科新臺幣一千萬元以下罰金。
未經許可，轉讓、出租或出借前項所列槍砲者，處三年以上十年以下有期徒刑，併科
新臺幣七百萬元以下罰金。
意圖供自己或他人犯罪之用，而犯前二項之罪者，處無期徒刑或七年以上有期徒刑，
併科新臺幣一千萬元以下罰金。
未經許可，持有、寄藏或意圖販賣而陳列第一項所列槍砲者，處一年以上七年以下有
期徒，併科新臺幣七百萬元以下罰金。
第一項至第三項之未遂犯罰之。
槍砲彈藥刀械管制條例第十二條第一項：
未經許可製造、販賣或運輸子彈者，處一年以上七年以下有期徒刑，併科新臺幣五百
萬元以下罰金。
未經許可轉讓、出租或出借子彈者，處六月以上五年以下有期徒刑，併科新臺幣三百
萬元以下罰金。
意圖供自己或他人犯罪之用，而犯前二項之罪者，處三年以上十年以下有期徒刑，併
科新臺幣七百萬元以下罰金。
未經許可持有、寄藏或意圖販賣而陳列子彈者，處五年以下期徒刑、併科新臺幣三百
萬元以下罰金。
第一項至第三項之未遂犯罰之。
